【裁判字號】    92,上易,296
【裁判日期】    920716
【裁判案由】    竊盜
【裁判全文】
臺灣高等法院臺南分院刑事判決            九十二年度上易字第二九六號  孝股
    上  訴  人  臺灣臺南地方法院檢察署檢察官
    被      告  丙○○
右上訴人因被告竊盜案件，不服臺灣臺南地方法院九十一年度易字第一三四三號，中
華民國九十二年二月二十七日第一審判決（起訴案號：臺灣臺南地方法院檢察署九十
一年度偵字第九四六一號，移
二一０九號、第一一九三二號），提起上訴，暨檢察官併案審理（臺灣臺南地方法院
檢察署九十二年度偵字第二九五一號、第三三一四號、四九九七號、五八００號），
本院判決如左：
    主  文
原判決關於丙○○部分撤銷。
丙○○連續踰越牆垣竊盜，處有期徒刑壹年肆月。
    事  實
一、(1)丙○○於民國（下同）九十一年九月六日晚上十時二十分許，與戊○○（業經
    撤回上訴而確定）共同意圖為自己不法之所有，丙○○並基於概括之犯意，在台
    南縣新市鄉○○路五十三巷五十號旁空地，竊取丁○○所有之鋁梯二只，得手後
    放置於戊○○所駕駛未懸掛車牌之黃色自小貨車上，隨即駕駛小貨車欲離去之際
    ，為警於同日晚上十時二十五分許，在台南縣新市鄉○○路五十三巷「新市青果
    合作社」旁道路上查獲，並扣得上開鋁梯二只。(2)丙○○承同上犯意，於九十一
    年十一月十七日凌晨一時二十分許，在台南縣新化鎮○○路九九二之六號，以徒
    手踰越工廠圍廠，侵入位於該處之新剴企業公司廠房後方，竊取該公司所有置於
    廠房後方圍牆邊之不鏽鋼圓板共二十九塊，得手後正欲離開時，為該公司負責人
    甲○○及員工發覺，因而報警當場查獲。(3)丙○○復承同上犯意，於九十一年十
    二月二十八日十五時許，侵入大門未關之台南縣新化鎮○○路四十巷五十一號工
    廠內（侵入住宅部分未據告訴），竊取林錦發所有之立式鑽床一台，得手後將其
    分解當成廢鐵賣予舊貨商，嗣經該工廠員工許峰瑞發覺，報警依丙○○竊盜時所
    騎乘之機車車牌循線查獲。(4)丙○○又承前開犯意，於九十二年二月二十五日十
    八時三十分許，與楊俊吉（另移送臺灣臺南地方法院併案審理）共同基於意圖為
    自己不法所有之概括犯意聯絡，在台南縣新市鄉○○村○○路一九五巷二號前，
    竊取乙○○所有之堆高機貨叉十一支、堆高機升降槽一座，欲充廢鐵變賣，得手
    後經乙○○發現，報警循線查獲。(5)丙○○又承前開犯意，並夥同楊俊吉基於共
    同犯意之聯絡，於九十二年三月九日十五時許，在臺南縣大內鄉二溪村二０一之
    十號前，共同竊取楊進丁所有鐵板八百公斤，得手後駕車逃逸，隨即為楊進丁發
    現，並在臺南縣大內鄉○○村○○道路終點時，為楊進丁當場逮捕（新併之案件
    ）。
二、案經臺南縣警察局善化分局、新化分局分別報請臺灣臺南地方法院檢察署檢察官
    偵查起訴及該署檢察官移送併辦。
    理  由
一、右揭事實(2)部分，業據被告丙○○於警訊、偵查、原審及本院審理中供承不諱，
    核與新剴企業公司負責人甲○○於警訊時指訴遭竊之情節相符，並有丙○○行竊
    得手之二十九塊不鏽鋼圓板之扣押書一紙，及甲○○領回上開不鏽鋼圓板之贓物
    認領保管書各一紙附警卷可稽；右揭事實(3)部分，業據被告丙○○於警訊及本院
    審理中供承不諱，核與現場目擊之許峰瑞於警訊時指訴遭竊之情節相符，並有許
    峰瑞指認被告案發時使用機車之照片三張附警卷可稽。右揭事實(4)部分，亦據被
    告丙○○於警訊時供承不諱，核與同案共犯楊俊吉於警訊所供承之行竊情節及被
    害人乙○○於警訊時指訴遭竊情節相符，並有丙○○行竊得手之堆高機貨叉十一
    支、堆高機升降槽一座之扣押書一紙，及乙○○領回上開堆高機貨叉支、堆高機
    升降槽之贓物認領保管單各一紙附警卷可稽。右揭事實(5)部分，亦據被告供承不
    諱，核與共犯楊俊吉供述情節，及被害人楊進丁於警訊之指訴失竊情節均相符，
    足見被告丙○○之自白均與事實相符，而可信採。被告丙○○右揭事實(2)(3)(4)(5)
    部分竊盜犯行，事證明確，足以認定。
二、訊據被告丙○○固供承於事實(1)所示時、地，未經告訴人丁○○同意，拿取鋁梯
    二只之事實，然矢口否認有竊盜犯行，辯稱：鋁梯部分不是偷，因為當時車子陷
    在泥地裡，戊○○叫伊去找支撐物把車子支撐起來，所以才拿鋁梯來支撐，後來
    要離開時將鋁梯搬上車欲放回時，警察就來了云云。惟查：
（一）上開二只鋁梯為剷土機專用梯，每只價值新台幣五千元，係被害人丁○○所有
      ，放置在台南縣新市鄉○○路五十三巷五十號空地，並未借予或同意被告丙○○、戊○○二人使用之事實，業據被害人丁○○於警訊時指訴綦詳，復有扣押
      書、贓物認領保管單各一紙及現場照片二張附警卷可稽。
（二）被告丙○○雖於警訊時辯稱：戊○○發動車子坐在駕駛座上，伊在車子後面一
      公尺處，將一支專用梯插入車子後面輪胎上，另一邊放在伊肩膀上支撐車子，
      並將另一支專用梯插入另一邊後面輪胎上，放置在地上支撐車子云云。然偵查
      中經傳訊證人即查獲本案之員警林南宏到庭結證稱：「之前就聽居民說有一部
      黃色車，無車牌，都專偷鋁梯，我們在擴大臨檢時，發現該車後載鋁梯，往東
      方向行駛，被告二人當時皆坐前座。」、「現場並無鋁梯插入泥土的痕跡。」
      等語（詳偵字九四六一號卷第十七頁反面）；參以卷附之現場照片四張，雖有
      車輛左右兩側輪胎陷入泥土之痕跡，然而卻未發現有鋁梯插入或支撐之處，因
      此被告丙○○所辯情節尚難採信。
（三）同案被告戊○○雖於警訊時辯稱：原本是要在空地迴車，車子卻不慎陷入泥地
      ，為警查獲時，正要以車子將鋁梯載回原位放好云云。然而觀諸附卷之現場位
      置圖一紙及現場照片二張，鋁梯置放處在小貨車輪胎陷入泥土之南方，而被告
      二人駕駛小貨車後載鋁梯為警查獲時，小貨車行駛之方向為由西往東，若誠如
      戊○○所言，當時真要在中華路五十三巷內迴車，則戊○○將貨車駛出路面後
      ，應當往向西方向行駛，為何又朝原先進入巷子之方向（由西往東）駕駛？再
      者，該鋁梯原來放置位置既在小貨車輪胎陷入泥堆中之南方，且係被告丙○○
      從車後走至該處拿取，若被告丙○○、戊○○在車輛脫困後欲將鋁梯歸還原處
      ，僅需由丙○○循原路將之搬回原先置放之處所即可，為何反將二只鋁梯放在
      小貨車上，並駛離現場？是同案被告戊○○上開所辯，顯與常情有違，亦不足
      採。況證人林南宏於原審審理中復到庭結證稱：「當天是擴大臨檢，在案發地
      點發現被告駕駛無車牌的小貨車，迎面而來，所以攔下他們的車子，我發現被
      告的車後有二只鋁梯，被告說他們的車子陷入泥地要用鋁梯撐起車輪，我有繪
      製現場圖及拍攝現場照片。因之前有下雨，當時空地有一些爛泥，車輛也有陷
      入泥地的痕跡，當時在現場蒐證沒有鋁梯撐在車輪駛離泥地的痕跡。被告辯稱
      要把鋁梯放回原處，但鋁梯在車輛陷入泥地的後方，車子並不是要駛向鋁梯原
      放置處的地方，被告車輛陷入泥地處就是路旁，該地地勢較低有爛泥，但旁邊
      就沒有爛泥，另外鋁梯原來置放的位置跟路旁爛泥的地方中間的空地都沒有爛
      泥，如果被告要把鋁梯放回原處，直接從爛泥處往後走就可以，不需把車輛往
      前開。而且我們當時把被告車輛攔下時，被告的車輛在進行中，並非靜止狀態
      ，被告車輛由自稱陷入爛泥處到被我們攔下的地方已經距離十八公尺。」等語
      （詳原審卷第八十四頁），足認被告丙○○與共犯戊○○拿取二只鋁梯之目的
      ，並非僅用以幫助車輛脫困，渠等主觀上有為自己不法所有之意圖甚明。綜上
      所述，被告丙○○上開所辯，無非事後卸責之詞，委無足採，事實(1)部分事證
      明確，被告竊盜犯行堪以認定。
三、核被告丙○○就事實(1)(3)(4)(5)之所為，係犯刑法第三百二十條第一項之竊盜罪；
    事實(2)之所為，係犯刑法第三百二十一條第一項第二款之踰越牆垣竊盜罪。被告
    丙○○就事實(1)及事實(4)、(5)之犯行，分別與戊○○及楊俊吉，有犯意聯絡及行
    為分擔，均應分別論以共同正犯。又被告丙○○就事實(1)(2)(3)(4)(5)五次犯行，時
    間緊接，犯罪構成要件相同，顯均係出於概括犯意反覆為之，為連續犯，應依刑
    法第五十六條之規定論以一踰越牆垣竊盜既遂罪，並加重其刑。至於事實(2)部分
    雖未經起訴，惟與起訴之事實(1)部分既有連續犯之裁判上一罪關係，已如前述，
    本院自應併予審理，又臺灣臺南地方法院檢察署移送併案部分（九十二年度偵字
    第二九五一號、九十二年度偵字第三三一四號、九十二年度偵字第四九九七、五
    八００號）與起訴部分亦有連續犯之裁判上一罪關係，已如前述，本院亦應併予
    審理，附此敘明。
四、原審予以論罪科刑，固非無見。但查前揭犯罪事實(3)(4)(5)部分，原審未及審酌，
    容有疏漏。檢察官上訴意旨指摘原審此部分未及併予審判，為有理由，應由本院
    就原判決關於丙○○部分予以撤銷改判。爰審酌被告之素行、犯罪動機、多次行
    竊對人民生命、財產造成相當侵害，惟行竊之財物均價值不高，犯後供承部分犯
    行之態度等一切情狀，量處如主文第二項所示之刑，以資懲儆。
據上論斷，應依刑事訴訟法第三百六十九條第一項前段、第三百六十四條、第二百九
十九條第一項前段，刑法第三百二十一條第一項第二款、第五十六條、，判決如主文
。
本案經檢察官蘇南桓到庭執行職務。
中      華      民      國    九十二    年      七      月     十六     日
                              臺灣高等法院臺南分院刑事第四庭
                                      審判長法官  鄭  文  肅
          法官  王  浦  傑
                                            法官  陳  珍  如
右正本證明與原本無異。
不得上訴。
                                      法院書記官  周  美  莉
中      華      民      國    九十二    年      七      月     十六     日
附錄：本判決論罪科刑法條全文
刑法第三百二十條第一項
意圖為自己或第三人不法之所有，而竊取他人之動產者，為竊盜罪，處五年以下有期
徒刑、拘役或五百元以下罰金。
刑法第三百二十一條
犯竊盜罪而有左列情形之一者，處六月以上、五年以下有期徒刑：
一  於夜間侵入住宅或有人居住之建築物、船艦或隱匿其內而犯之者。
二  毀越門扇、牆垣或其他安全設備而犯之者。
三  攜帶兇器而犯之者。
四  結夥三人以上而犯之者。
五  乘火災、水災或其他災害之際而犯之者。
六  在車站或埠頭而犯之者。
前項之未遂犯罰之。


司法院資訊處製作；財團法人民間司法改革基金會備份。
